【裁判字號】    99,聲,1092
【裁判日期】    991020
【裁判案由】    停止執行
【裁判全文】
臺灣士林地方法院民事裁定              99年度聲字第1092號
聲  請  人  甲○○○
相  對  人  乙○○
            丙○○
上列當事人間聲請停止執行事件，本院裁定如下：
    主  文
聲請人供擔保新臺幣壹佰肆拾壹萬元後，本院九十九年度司執字
第一四九○號執行事件之強制執行程序，於本院九十九年度補字
第八九六號債務人異議之訴事件判決確定、和解或撤回起訴前應
暫予停止。
    理  由
一、按有回復原狀之聲請，或提起再審或異議之訴，或對於和解
    為繼續審判之請求，或提起宣告調解無效之訴、撤銷調解之
    訴，或對於許可強制執行之裁定提起抗告時，法院因必要情
    形，或依聲請定相當並確實之擔保，得為停止強制執行之裁
    定，強制執行法第18條第2 項定有明文。
二、本件聲請意旨略以：相對人乙○○前以本院84年度促字第49
    58號支付命令為執行名義，向本院聲請就聲請人所有坐落於
    臺北市○○區○○段一小段1093-11 、1096、1096-9、1096
    -12 、1096-15 地號土地為強制執行，經99年度司執字第14
    90號清償債務強制執行事件實施強制執行在案，茲因聲請人
    就乙○○對伊所主張之本案債權存否尚有爭執；又聲請人雖
    曾提供上開1096-15 地號土地予相對人丙○○設定新臺幣（
    下同）500 萬元之本金最高限額抵押權，然丙○○未曾交付
    借款予伊，其抵押權所擔保之債權並不存在，故如相對人等
    續行強制執行程序，將造成聲請人無法回復之損害，爰依法
    提起債務人異議之訴，並聲請停止上開執行事件云云。
三、經查，聲請人以其等向本院提起債務人異議之訴為由，聲請
    裁定停止本院99年度司執字第1490號執行事件之強制執行程
    序，業經本院調取99年度補字第896 號債務人異議之訴事件
    及本院99年度司執字第1490號強制執行事件卷宗查閱無誤，
    則聲請人聲請停止執行，揆諸前揭法條規定，自應准許。
四、本件相對人乙○○聲請強制執行之債權金額為150 萬元及其
    利息、違約金，相對人丙○○之最高限額抵押權為500 萬元
    ，合計為650 萬元，此業據本院調取上開強制執行事件卷宗
    查核無訛，是相對人因停止強制執行程序所可能蒙受之損害
    ，應為該停止期間無法受償之利息損失；又依各級法院辦案
    期限實施要點第2 條第1 款、第7 款、第8 款規定，民事通
    常程序第一審之辦案期間為1 年4 月、第二審為2 年、第三
    審為1 年，故推估本件停止執行之期間約為4 年4 月，經計
    算結果，相對人於該段期間可能所受損害額約為140 萬8,33
    3 元（計算式：6,500,000×5%÷12×52＝1,408,333，元以
    下4 捨5 入），另考量相對人現聲請執行之標的為聲請人之
    不動產，及相對人所需承擔之受償風險等因素，茲酌定本件
    停止執行之擔保金額為141 萬元。
五、綜上所述，本件聲請人聲請停止本院99年度司執字第1490號
    執行事件之強制執行程序，尚無不合，爰酌定141 萬元之擔
    保金，准予停止執行。
六、依強制執行法第18條第2 項裁定如主文。
中    華    民    國    99    年    10    月    20    日
                  民事第一庭  法  官  古振暉
以上正本證明與原本無異。
如對本裁定抗告，應於裁定送達後10日內向本院提出抗告狀，並
繳納抗告費新臺幣1,000元。
中    華    民    國    99    年    10    月    21    日
                              書記官  姜貴泰

司法院資訊處製作；財團法人民間司法改革基金會備份。
